【裁判字號】    99,聲,36
【裁判日期】    990308
【裁判案由】    選任特別代理人
【裁判全文】
臺灣板橋地方法院民事裁定                99年度聲字第36號
聲  請  人  甲○○
相  對  人  乙○○
上列聲請人聲請選任特別代理人事件，本院裁定如下：
    主  文
聲請駁回。
聲請費用由聲請人負擔。
    理  由
一、按無訴訟能力人有為訴訟之必要，而無法定代理人，或法定
    代理人不能行代理權者，其親屬或利害關係人，得聲請受訴
    法院之審判長，選任特別代理人，民事訴訟法第51條第2 項
    定有明文。準此，其有選任特別代理人權限者，既為「受訴
    法院之審判長」，則必先有民事訴訟事件繫屬於法院，始有
    為該訴訟選任特別代理人之必要。
二、聲請意旨略以：聲請人之父郝德任（民國9年生）於98年11
    月11日上午8時20分許，在臺北縣新莊市○○街76號附近街
    道步行，加害人乙○○駕駛之重型機車疏於注意車前狀況而
    撞擊被害人郝德任，導致頭部受創顱內出血，經接受顱內血
    塊清除手術、呼吸道氣切手術後，目前仍在國立臺灣大學醫
    學院附設醫院之加護病房接受後續治療，處於昏迷無意識狀
    態。事發後，本案以過失傷害移送臺灣板橋地方法院檢察署
    偵辦中，乙○○於99年1月11日庭訊時當場坦承疏於注意前
    車狀況而撞擊被害人郝德任，惟向承辦檢察官表示拒絕按和
    解條件賠償，迄今避不見面。聲請人為郝德任之子，因郝德
    任處於昏迷無意識狀態，無法自為訴訟行為，為聲請假扣押
    與日後一併提起損害賠償之訴，爰依民事訴訟法第51條第2
    項，請求選任聲請人為郝德任之特別代理人，代理郝德任對
    乙○○提起損害賠償之訴及假扣押保全程序等語。
三、經查聲請人主張郝德任因與乙○○發生車禍而顱內出血，至
    今處於昏迷無意識狀態等情，固已提出國立臺灣大學醫學院
    附設醫院診斷證明書、戶口名簿及臺灣板橋地方法院檢察署
    99年度偵字第62號刑事傳票為證。惟查，郝德任迄今尚未對
    於乙○○提起任何民事訴訟等情，亦有本院民事紀錄科查詢
    表6 紙在卷為憑，足見郝德任對於乙○○尚無民事訴訟事件
    繫屬於法院，則依上開說明，本件聲請人之聲請，即有未合
    ，應予駁回。至於郝德任如確已因精神障礙或其他心智缺陷
    致不能為意思表示或受意思表示，或不能辨識其意思表示之
    效果者，而符合監護宣告之要件，應由其配偶、四親等內之
    親屬或最近一年有同居事實之其他親屬向家事法庭聲請監護
    宣告（其後郝德任之精神狀態如回復，亦得聲請撤銷監護宣
    告），俾維護郝德任在實體及程序上之一切權利，附此明
    。
四、依民事訴訟法第95條、第78條，裁定如主文。
中    華    民    國    99    年    3     月    8     日
                  民事第三庭    法  官  楊千儀
以上正本係照原本作成。
如對本裁定抗告，須於裁定送達後10日內向本院提出抗告狀，並
應繳納抗告裁判費新臺幣1,000元。
中    華    民    國    99    年    3     月    8     日
                                書記官  劉鴻傑

司法院資訊處製作；財團法人民間司法改革基金會備份。
